【裁判字號】    89,易,1281
【裁判日期】    890706
【裁判案由】    竊盜
【裁判全文】
臺灣板橋地方法院刑事判決                        八十九年度易字第一二八一號
    公  訴  人  臺灣板橋地方法院檢察署檢察官
    被      告  乙○○
右列被告因竊盜案件，經檢察官提起公訴〔八十九年度偵字第二六八二號〕，本院判
決如左：
    主  文
乙○○竊盜，處罰金壹仟元，如易服勞役以佰元折算壹日，緩刑貳年。
    事  實
一、乙○○意圖為自己不法之所有，於民國〔下同〕八十九年一月二十七日下午三時
    許，在臺北縣板橋市○○路○段三十一號地下一樓家樂福股份有限公司〔下稱家
    樂福公司〕賣場內，竊取價值新台幣〔下同〕肆佰伍拾玖元之「男小童籃球鞋」
    壹雙，得手後將之穿在不知情之孫兒蔡孟君腳上，嗣於同日下午三時四十七分許
    ，僅持貳佰元將附表所示其另購買之餅乾等物交付收銀台結帳、找得拾元後走
    出家樂福賣場，經家樂福公司助理甲○○發覺，報警查獲。
二、案經家樂福公司訴由臺北縣警察局海山分局報請臺灣板橋地方法院檢察署檢察官
    偵查起訴。
    理  由
一、訊據被告乙○○，否認犯罪，辯稱：「我沒有偷該鞋子，該鞋子也沒有標籤，而
    且當場也有攝影，可證明我當時有說我要給小姐壹仟元，小姐說壹佰柒拾元，我
    才給貳佰元。」、「沒有〔指到櫃台時未將蔡孟君所穿前開球鞋脫下給櫃台人員
    結帳〕，但我有跟小姐說，小腳上有穿一雙鞋，請一起結帳。」、「〔案發當時
    購買物品〕貳盒餅乾，貳盒糖果。」、「我有告訴櫃台小姐，有將球鞋結帳。」
    、「我告訴警察我不認識字，我也沒有偷。」、「他〔指甲○○〕說謊，因為我
    剛買好時，我還想為何這麼便宜，證明〔人〕就叫我進去裡面，要我承認，要我
    賠十倍，否則要送警，我說沒關係，我當時重點是要買鞋子，我當時有先去醫院
    掛號，我趕著要去滴點滴，所以沒有要小孩把鞋子脫掉，我結帳時，也有給小姐
    壹仟元，小姐說壹佰柒拾元，我才另給貳佰元的，警察是壹小時才到的。」、「
    我有說是你們小姐的錯誤，後來我有把小孩的鞋子還她們。」、「我認為我沒有
    偷」、「我要家樂福給證據，我沒有拆他的商標。」、「如果判無罪，就好，如
    果判有罪，我要告家樂福公司。」等。查：
    〔一〕右揭事實，業據告訴人家樂福公司之代理人甲○○於警訊時指訴：「蔡蘇
          美美〔即被告〕今日帶著其孫女兒蔡孟君〔四歲〕到賣場內，推著購物用
          手推車，其看見壹雙男小籃球鞋，就將這雙球鞋套在其孫女蔡孟君之腳上
          ，並將鞋上之品牌條碼撕下，在其走出收銀台結帳時，也未告知收銀小姐
          ，其結帳完後經我發現叫住她〔被告〕，說她有這雙球鞋未付帳，..」等
          〔參見偵卷第三頁正、反面〕，並有贓物認領保管單〔附偵卷第七頁〕、
          統一發票壹紙附本院卷足佐。
    〔二〕查被告於右開時地於收銀台結帳時僅執貳佰元、將附表所示物品交收銀台
          人員結帳，有本院扣得被告提出當日交易之統一發票壹紙足佐〔附本院卷
          〕，統一發票上載當日結帳如附表所示之物品計四項，與被告供稱「〔案
          發當時購買物品〕貳盒餅乾，貳盒糖果。」相符。查被告為「國校畢業」
          ，有其口卡片影本載明教育程度足佐〔參見偵卷第八頁正面〕，其辯稱「
          不認識字」，不足採信。以被告既為「國校畢業」，對於所持統一發票載
          明結帳付款之物品僅附表所示四項，未及事實欄所示球鞋一節，無從以「
          不識字」諉為不知。考被告於家樂福『賣場內』、『未結帳』即將事實欄
          所示球鞋穿著於其孫兒蔡孟君腳上於先，僅結付附表所示物品即攜穿著上
          開球鞋之蔡孟君走出賣場於後等情酌之，實難認被告無不法所有之意圖。
    〔三〕本院曾質被告以「妳是否曾買過小孩的鞋子？」，被告答稱：「市場曾喊
          過壹雙伍拾、壹佰元，但壹雙拾元的我沒見過。」〔參見本院八十九年
          五月十日訊問筆錄〕，續質以：「平常妳買壹雙鞋子要多少？」，被告答
          稱「壹雙有的壹、貳佰元」〔參見本院八十九年七月五日審判筆錄〕，查
          被告於案發當日持貳佰元與家樂福公司收銀台人員結帳，此有前述統一發
          票載明上情足參，以被告所供之鞋價併附表所示物品之價格，顯非僅貳佰
          元之數，以被告一「國校畢業」之教育程度，應足查悉，所結付之壹佰柒
          拾元僅支付附表所示物品之價金，乃被告竟獲找『拾元』，即攜穿著上
          開球鞋之蔡孟君走出賣場，尤見被告確有事實欄所示犯行，所辯前情為犯
          後飾卸之詞，未便遽信。
    〔四〕本院傳、拘證人甲○○未獲，去函家樂福公司請提供前開統一發票所示收
          銀台結帳人員年籍亦未獲覆，惟本案據前揭事證，已足認定被告之右開犯
          行，爰不待作覆，據前開事證審結如前。
    〔五〕本件事證明確，被告之右開犯行，堪予認定。
二、核被告所為，係犯刑法第三百二十條第一項之竊盜罪。爰審酌被告犯罪之動機、
    目的、手段、犯罪所生之損害暨犯罪後態度等一切情狀，量處如主文所示之刑，
    並諭知易服勞役之折算標準。又被告前未曾受有期徒刑以上刑之宣告，因一時失
    慮，偶罹刑典，經此刑之宣告後，應知警惕而無再犯之虞，本院因認暫不執行其
    刑為當，予以宣告緩刑，用啟自新。
據上論斷，應依刑事訴訟法第二百九十九條第一項前段，刑法第三百二十條第一項、
第四十二條第二項、第七十四條第一款，罰金罰鍰提高標準條例第一條前段、第二條
，判決如主文。
本案經檢察官郭緯中到庭執行職務。
中      華      民      國      八十九      年     七     月     六     日
                                      臺灣板橋地方法院刑事第五庭
                                          法  官  陳  福  來
右正本證明與原本無異。
如不服本判決應於送達後十日內向本院提出上訴狀。
                                          書記官  陳  春  銘
中      華      民      國      八十九      年     七     月    十一    日
附表：
┌──┬─────────┬───┬─────┬────────────┐
│編號│品              名│數  量│價      錢│備                    註│
│    │                  │      │〔新台幣〕│                        │
├──┼─────────┼───┼─────┼────────────┤
│一  │品客洋芋片        │壹罐  │貳拾元  │                        │
├──┼─────────┼───┼─────┼────────────┤
│二  │品客洋芋片        │壹罐  │貳拾元  │                        │
├──┼─────────┼───┼─────┼────────────┤
│三  │小乖乖桶          │壹桶  │陸拾貳元  │                        │
├──┼─────────┼───┼─────┼────────────┤
│四  │小乖乖桶          │壹桶  │陸拾貳元  │                        │
├──┴─────────┴───┼─────┼────────────┤
│合          計                  │壹佰柒拾元│                        │
└────────────────┴─────┴────────────┘
附錄本案論罪科刑法條全文：
刑法第三百二十條：
意圖為自己或第三人不法之所有，而竊取他人之動產者，為竊盜罪，處五年以下有期
徒刑、拘役或五百元以下罰金。
意圖為自己或第三人不法之利益，而竊佔他人之不動產者，依前項之規定處斷。
前二項之未遂犯罰之。


司法院資訊處製作；財團法人民間司法改革基金會備份。
